臺灣基隆地方法院刑事判決　　　　　　　 94年度訴字第412號
公　訴　人　臺灣基隆地方法院檢察署檢察官
被　　　告　乙○○　男　23歲.
上列被告因違反毒品危害防制條例案件，經檢察官提起公訴（94
年度毒偵字第1196號），並經本院合議庭裁定由受命法官獨任進
行簡式審判程序，判決如下：
    主      文
乙○○連續施用第一級毒品，累犯，處有期徒刑玖月，扣案之第
一級毒品海洛因殘渣袋壹只內之第一級毒品海洛因殘渣（不含包
裝袋）沒收銷燬之。
    事實及理由
一、本件犯罪事實應更正補充：「被告乙○○曾因恐嚇取財、施
    用毒品案件，經本院分別判處有期徒刑8 月、7 月確定，二
    案定應執行刑為1 年2 月，於93年8 月30日執行完畢。其基
    於施用第一級毒品之概括犯意，自94年3 月9 日某時起至94
    年3 月25日上午某時止（起訴書誤繕為自94年3 月初某日及
    94年3 月26日晚上7 時許為警採尿前24小時內某時），約2
    天施用一次之頻率，將第一級毒品海洛因摻在香菸內一起點
    燃施用之方式，連續施用第一級毒品海洛因。嗣為警查獲非
    其所有之注射針筒1 支及第一級毒品海洛因殘渣袋1 只。」
    、證據應補充：「被告於本院準備程序及審判程序之自白。
    」，應適用之法條應補充：「被告持有第一級毒品海洛因係
    供施用，其持有之低度行為應為施用之高度行為所吸收，不
    另論罪。被告先後多次施用第一級毒品之犯行，時間緊接，
    所犯罪名相同，顯係出於概括之犯意為之，為連續犯，應依
    刑法第56條之規定以一罪論，並加重其刑。公訴人雖就被告
    自94年3 月初某日起至94年3 月26日晚上7 時許為警採尿前
    24小時內某時止施用第一級毒品海洛因之犯行起訴，就被告
    其餘施用第一級毒品之事實未予起訴，然未起訴部分之犯罪
    事實與起訴部分，有連續犯之裁判上一罪關係，為起訴之效
    力所及，本院自應併予審究。扣案之第一級毒品海洛因殘渣
    袋1 只內之第一級毒品海洛因殘渣，係查獲之毒品，不問屬
    於被告與否，應依毒品危害防制條例第18條第1 項前段之規
    定，宣告沒收銷燬之；包裝上開第一級毒品海洛因殘渣之塑
    膠袋1 只、注射針筒1 支，非被告所有，供施用第一級毒品
    海洛因所用之物，業據被告供明在卷，自與本案無關，不在
    本件宣告沒收之範圍，附此敘明。」外，餘均引用如附件檢
    察官起訴書之記載。
二、據上論斷，應依刑事訴訟法第273 條之1 第1 項、第284 條
    之1、 第299 條第1 項前段、第310 條之2 、第454 條第2
    項，毒品危害防制條例第10條第1 項、第23條第2 項、第18
    條第1 項前段，刑法第11條、第56條、第47條，判決如主文
    。
本案經檢察官林伯宇到庭執行職務。
中　　華　　民　　國　　94　　年　　6 　　月　　13　　日
                  刑事第二庭法  官    何怡穎
以上正本證明與原本無異。
對於本件判決如有不服，應於收受送達後10日內，向本院提出上
訴書狀，上訴於臺灣高等法院，並按他造當事人之人數附具繕本
。
中　　華　　民　　國　　94　　年　　6 　　月　　13　　日
                            書記官    李繼業
附錄本案論罪科刑法條：
毒品危害防制條例第10條第1 項施用第一級毒品者，處6 月以上
5 年以下有期徒刑。
附件：
臺灣基隆地方法院檢察署檢察官起訴書
　　　　　　　　　　　　　　　　　94年度毒偵字第1196號
　　被　　　告　乙○○　男　23歲（民國○○年○月○○日生）
　　　　　　　　　　　　住臺北縣瑞芳鎮○○路108號
　　　　　　　　　　　　國民身分證統一編號：Ｚ000000000號
上列被告因違反毒品危害防制條例案件，業經偵查終結，認應提
起公訴，茲敘述犯罪事實及證據並所犯法條如下：
　　　　犯罪事實
一、乙○○前因施用毒品案件，經法院裁定令入戒治處所施以強
　　制戒治，於民國93年1 月28日期滿執行完畢，並經本署檢察
　　官提起公訴，由臺灣基隆地方法院於92年5 月5 日，以92年
    度訴字第73號判決判處有期徒刑7 月確定，甫於93年8 月30
    日執行完畢。詎其猶不知悔改，復於5 年內之94年3 月初某
    日及94年3 月26日晚上7 時許為警採集尿液前24小時內之某
    日時，在臺北縣瑞芳鎮○○路108 號住處等處，施用第1 級
    毒品海洛因，嗣於94年3 月26日晚上6 時30分許，為警在上
    揭處所查獲，並扣得海洛因殘渣袋1 只、注射針筒1 支。
二、案經基隆市警察局第1分局報告偵辦。
　　　　證據並所犯法條
一、訊據被告乙○○僅坦承有於94年3 月初施用海洛因之犯行，
　　餘則否認之，惟查，被告於94年3 月26日為警查獲後，經採
　　尿送驗結果，呈現嗎啡陽性反應，有臺灣尖端先進生技醫藥
　　股份有限公司濫用藥物檢驗報告在卷可稽，其施用毒品之犯
　　嫌應堪認定。
二、核被告乙○○所為，係犯毒品危害防制條例第10條第1 項之
　　施用第1 級毒品罪嫌。其先後2 次犯行，時間緊接，所犯構
    成要件相同，顯均係基於同1 概括犯意而為，請論以連續犯
    ，並加重其刑。查被告有如犯罪事實欄所載之論罪科刑執行
    情形，有本署刑案資料查註紀錄表附卷可參，其於刑之執行
    完畢後，5 年內再犯本件有期徒刑以上之罪，為累犯，請依
    法遞加重其刑。扣案之物，請依法宣告沒收。
三、依毒品危害防制條例第23條第2 項、刑事訴訟法第251 條第
　　1 項提起公訴。
　　此致臺灣基隆地方法院
中　　華　　民　　國　　94　　年　　5 　　月　　5 　　日
　　　　　　　　　　　　　　　檢察官　甲　○　○
本件正本證明與原本無異
中　　華　　民　　國　　94　　年　　5 　　月　　9 　　日
　　　　　　　　　　　　　　　書記官　林　亮　珠
附錄所犯法條：
毒品危害防制條例第10條第1項
　　施用第一級毒品者，處 6 月以上 5 年以下有期徒刑。
